---
title: "Treino Wrangling"
author: "Seu Nome"
date: "18/05/2019"
output: html_document
---

# Biome Craft
O primeiro passo é instalar os pacotes que devemos utilizar hoje.
```{r Pacotes que devem ser instalados, include=FALSE}
install.packages("tidyverse")
install.packages("broom")
install.packages("e1071")
install.packages("nortest")
```
Uma vez que os pacotes foram instalados, você pode comentar esse _chunk_ ou tirar ele do markdown

```{r setup, include=FALSE}
knitr::opts_chunk$set(echo = TRUE)
library(tidyverse)
library(broom)
library(e1071)
library(nortest)
theme_set(theme_light())
```
## Perguntas 

- Estamos na era de ouro dos board games?

- Quais tipos de jogos são mais populares ?

- Quais estilos de jogos são mais frequentes?

- Quais estilos estão correlacionadas com a nota do jogo ?

### Carregando o _dataset_

```{r loading data, include=FALSE}
board_games <- read_csv("https://raw.githubusercontent.com/arzevedo/biome_wrangling/master/board_games.csv")

#View(board_games)
```
O banco tem aproximadamente 100 MB. Deve demorar uns 10 segundos.
