---
title: "Treino Wrangling"
author: "Seu Nome"
date: "18/05/2019"
output: html_document
---



# Biome Craft
O primeiro passo é instalar os pacotes que devemos utilizar hoje.
```{r Pacotes que devem ser instalados, include=FALSE}
install.packages("tidyverse")
install.packages("broom")
install.packages("e1071")
install.packages("nortest")
```
Uma vez que os pacotes foram instalados, você pode comentar esse _chunk_ ou tirar ele do markdown

```{r setup, include=FALSE}
knitr::opts_chunk$set(echo = TRUE)
library(tidyverse)
library(broom)
library(e1071)
library(nortest)
theme_set(theme_light())
```
## Perguntas 

- Estamos na era de ouro dos board games?

- Quais tipos de jogos são mais populares ?

- Quais estilos de jogos são mais frequentes?

- Quais estilos estão correlacionadas com a nota do jogo ?

### Carregando o _dataset_

```{r loading data, include=FALSE}
board_games <- read_csv("https://raw.githubusercontent.com/arzevedo/biome_wrangling/master/board_games.csv")

#View(board_games)
```
O banco tem aproximadamente 100 MB. Deve demorar uns 10 segundos.


```{r ano}
board_games <- board_games %>% 
  filter(year_published >= 1950, year_published <= 2016)

board_games_count <- board_games %>% 
  count(year_published, sort = TRUE)


board_games_count %>% 
  ggplot(aes(x = year_published,
             y = n))+
  geom_line()+
  labs(title = "plot line")
  

```


```{r}

categorical_variables <- board_games %>% 
  select(game_id, name, family, category, artist, designer) %>% 
  gather(type, value, - game_id, - name) %>%
  filter(!is.na(value)) %>%
  separate_rows(value, sep = ",") %>% 
  arrange(game_id)


categorical_counts <- categorical_variables %>% 
  count(type, value, sort = TRUE)




categorical_counts %>% 
  #filter(type == "category") %>% 
  head(20) %>% 
  mutate(value = fct_reorder(value,n)) %>% 
  ggplot(aes(value, n))+
  geom_point()+
  labs(title = "Categorias mais frequentes nos jogos", x = "", y = "contagem")+
  coord_flip()


categorical_counts %>% 
  group_by(type) %>% 
  top_n(15, n) %>%
  ungroup() %>% 
  
  mutate(value = fct_reorder(value, n),
         type = fct_reorder(type, n, .desc = TRUE)) %>%
  
  
  ggplot(aes(value, n, fill = type))+
  facet_wrap(~type, scales = "free_y")+
  geom_col(show.legend = FALSE)+
  coord_flip()+
  labs(title = "Categorias mais frequentes nos jogos\npor cada variável")+
  theme_minimal()
  

```

```{r}
board_games %>% 
  ggplot(aes(average_rating))+
  geom_histogram()+
  labs(title = "O hate é real...\nQuantas pessoas deram essa nota?")




board_games <- board_games %>% 
  filter(users_rated >= 50)

board_games %>% 
  ggplot(aes(average_rating))+
  geom_histogram(bins = 25)+
  labs(title = "...Não muitos")






board_games %>% 
  ggplot(aes(users_rated))+
  geom_histogram()+
  scale_x_log10()+
  labs(x = "número de avaliações em log10")


board_games %>% 
  filter(max_playtime >= 5, max_playtime <= 1000) %>% 
  ggplot(aes(max_playtime / 60))+
  geom_histogram(
    binwidth = .25
    )+
  scale_x_log10(breaks = 2 ^ seq(-2,4))+
  labs(x = "Duração maxima do jogo em horas")

```


```{r}
board_games %>% 
  inner_join(categorical_variables, by = c("game_id", "name")) %>% 
  select(type, value, average_rating) %>% 
  group_by(type, value) %>% 
  summarise(games = n(),
            average_rating = mean(average_rating)) %>% 
  arrange(desc(average_rating)) %>% 
  filter(type == "category")
```

